# 非同一控制下企业合并披露问题咨询

提问人：yplxzg 时间：2019-05-13 10:39:30
陈版，您好，
关于非同一控制下企业合并有个问题想请教您，背景如下：
该合并发生在 2017 年 4 月，作为母公司法定审计师，应客户要求， 2017年出具的是专项报告（不包含合并财务报表审计）。
2018 年法定审计，我们首次出具通用目的审计报告，针对上述发生在 2017年 4 月的合并，是否需要在报告中做单独的披露？
根据企业会计准则 CAS20 第18/19 条规定：
企业合并发生当期的期末，合并方应当在附注中披露与同一控制下企业合并有关的下列信息：xxx
因此，我们认为尽管 2018 年我们首次出具通用目的审计报告，但是无需披露发生在 2017 年的合并事项。
针对上述问题，您的建议是什么？谢谢您的指点。
谢谢陈版的时间！

回答人：chenyiwei
你的理解基本合理， 2018 年度的法定财务报表中无需披露 2017 年内发生的企业合并事项（当然，如果管理层选择要披露，则也是可以的，此时我们应关注其披露的准确性和恰当性）。